【裁判字號】    99,易,699
【裁判日期】    991108
【裁判案由】    違反性騷擾防治法
【裁判全文】
臺灣桃園地方法院刑事判決               99年度易字第699號
公  訴  人  臺灣桃園地方法院檢察署檢察官
被      告  乙○○
上列被告因違反性騷擾防治法案件，經檢察官提起公訴（99年度
偵字第12688 號），本院判決如下：
    主  文
乙○○意圖性騷擾，乘人不及抗拒而為觸摸其胸部之行為，處有
期徒刑陸月，如易科罰金，以新臺幣壹仟元折算壹日。
    事  實
一、乙○○於民國99年2 月17日下午5 時許，因酒後駕駛車號7C
    -3250 號自用小客車肇事受傷，經送往桃園縣楊梅鎮○○○
    路○ 段356 號天成醫院急診室救治，嗣於同日晚間8 時許，
    竟基於性騷擾之意圖，乘擔任該院護理人員之代號3453甲○○9
    9001號女子（真實姓名年籍詳偵卷內密封對照表，下稱A 女
    ）為其推病床前往放射科途中毫無防備不及抗拒之際，伸手
    觸摸A 女之胸部1 下，而對A 女性騷擾得逞。嗣經A 女當場
    制止並報警查獲，始悉上情。
二、案經A 女訴由桃園縣政府警察局楊梅分局報告臺灣桃園地方
    法院檢察署檢察官偵查起訴。
    理  由
一、證據能力部分：按被告以外之人於偵查中向檢察官所為之陳
    述，除顯有不可信之情況者外，得為證據，刑事訴訟法第15
    9 條之1 第2 項定有明文。證人即告訴人A 女、證人3453甲○
    ○99001A （真實姓名年籍詳偵卷內密封對照表，下稱B 女）
    於檢察官偵查中經具結後所為之陳述，查無顯不可信之情況
    ，被告亦未指出並證明上開證人之證言有何顯不可信之情況
    ，揆諸前揭規定，上開證人於檢察官訊問時經具結後所為之
    證述，自得為證據。
二、訊據被告乙○○矢口否認有何性騷擾犯行，辯稱：當日伊因
    酒後駕車肇事，送醫急救時，業已昏迷不醒，且雙手雙腳均
    被綁住，絕無Ａ女所指性騷擾之事實云云。然查：
  (一)上開犯罪事實，業據證人即告訴人A 女迭於檢察官訊問、本
    院審理時結證：伊當時任職天成醫院急診室護理師，被告因
    車禍接受急診，經醫生問診後，被告躺在推床上，伊推被告
    到放射科照X 光過程中，伊站在推床右側，被告即利用伊手
    放在床單上不及防備之際，以右手觸摸伊右胸部，伊當即很
    生氣的拍了被告一下，要被告放尊重一點等語綦詳（見偵卷
    第17頁、本院卷第19-20 頁），前後所述情節一致，核與證
    人B 女於檢察官訊問及本院審理時結證：伊為A 女同事，案
    發當時伊在場，伊站在床尾，見到被告伸出右手從A 女腹部
    往上摸到胸部，A 女當即拍了被告一下，要被告放尊重一點
    等語（見偵卷第18頁、本院卷第20頁背面-22 頁）相符。又
    本件被告係於99年2 月17日下午5 時許，因酒後駕駛上開車
    輛肇事受傷，方經送往天成醫院急診室救治，為被告所坦認
    ，則被害人A 女當時擔任該護理人員，純因職務關係對素未
    謀面之被告實施救護，A 女與被告並無任何恩怨仇隙，並無
    設詞陷害被告之必要；又本案因屬性騷擾案件，涉及A 女人
    格、名譽，倘提出告訴，案件歷經檢警調查及法院審理，耗
    日費時，倘非真實，A 女亦無挺身指控之必要，且如前所述
    ，所述並與證人B 女證述情節相符，而證人A 女、B 女於檢
    察官訊問及本院審理時均經具結以擔保其證詞之真實性及憑
    信性，更無甘冒偽證刑責而誣陷被告之理，故其等之證述當
    可採信。
  (二)被告雖以前揭情詞置辯，惟被告當時經送至急診室時，意識
    清楚，與醫護人員均能對話且應對如流，且被告並無被捆綁
    或束縛之情形等語，已據證人A 女、B 女於本院審理時證述
    明確（見本院卷第19至22頁）；再者，證人A 女於本院審理
    時證稱：在醫生開始處理前，被告就說胸口痛等語（見本院
    卷第19頁背面），被告於本院審理時供承：於醫生問診時，
    伊向醫生表示左胸痛，醫生叫伊照X 光等語（見本院卷第31
    頁），則由被告當時尚能自行向醫護人員陳述其身體疼痛情
    形，堪認其精神、意識狀況均清楚，被告空言辯稱其當時昏
    迷云云，顯與事實不符。再參諸被告於警詢及檢察官偵查中
    均未辯稱其在診治過程中有身體遭綑綁情事，嗣於本院審理
    時方辯稱此節，若被告所述屬實，則於接受警詢時得知無端
    遭指訴性騷擾犯行，衡情當極力陳明以免刑責，然其於本院
    審理時方為上開辯詞之理，益徵其所辯情節，均為臨訟推諉
    圖卸之詞，不足採信。
  (三)綜上，本案事證明確，被告犯行堪予認定，應依法論科。
三、按性騷擾防治法第25條所規定之「性騷擾」，係指帶有性暗
    示之動作，具有調戲之含意，讓人有不舒服之感覺，行為人
    具有性暗示而調戲被害人之意，以滿足調戲對方之目的，屬
    性騷擾之犯意（參照最高法院96年度臺上字第6736號刑事判
    決意旨）。又依我國一般正常社交禮儀，胸部非他人所得任
    意碰觸之身體部位，且一般人皆以衣著覆蓋遮隱，意在保持
    個人私密，本件被告乘被害人A 女不及抗拒之際，故意以手
    觸摸A 女胸部，核其所為，係犯性騷擾防治法第25條第1 項
    意圖性騷擾，乘人不及抗拒而為觸碰其胸部之行為罪。爰審
    酌被告於接受護理人員急診救護之際，不思尊重護理人員，
    率以觸摸之手段，對身為護理人員之告訴人為性騷擾，欠缺
    尊重女性身體自主權之觀念，乃侵害告訴人身體之自主尊嚴
    ，造成告訴人身心受創，犯罪後猶飾詞圖卸，毫無悔意，及
    其生活狀況、智識程度、素行等一切情狀，量處如主文所示
    之刑，並諭知易科罰金之折算標準，以示懲儆。
據上論斷，應依刑事訴訟法第299 條第1 項前段，性騷擾防治法
第25條第1 項，刑法第11條前段、第41條第1 項前段，判決如主
文。
本案經檢察官林郁芬到庭執行職務
中    華    民    國    99    年    11    月    8     日
                  刑事第七庭審判長法  官  鄭吉雄
                                  法  官  廣于霙
                                  法  官  毛松廷
以上正本證明與原本無異。
如不服本判決應於收受判決後10日內向本院提出上訴書狀，並應
敘述具體理由。其未敘述上訴理由者，應於上訴期間屆滿後20日
內向本院補提理由書( 均須按他造當事人之人數附繕本) 「切勿
逕送上級法院」。 
                                  書記官  何伊羚
中    華    民    國    99    年    11    月    8     日

司法院資訊處製作；財團法人民間司法改革基金會備份。
